臺灣屏東地方法院民事判決
111年度屏簡字第307號
原      告  華南商業銀行股份有限公司

法定代理人  張振芳  
訴訟代理人  賴勇仁  
被      告  劉周玉燕即維成企業社


上列當事人間清償借款事件，本院於民國111年7月18日言詞辯論
終結，判決如下：
    主  文
一、被告應給付原告新臺幣（下同）385,557元，及如附表所示
    之利息及違約金。
二、訴訟費用由被告負擔。
三、本判決第一項得假執行。
    事實及理由
一、原告主張：被告前於109年10月12日向其借款50萬元並簽立
    授信契約書，詎被告履約繳款至110年12月13日後，即無法
    正常履約，尚有本金385,557元、利息及違約金未獲清償。
    爰依消費借貸及連帶保證之法律關係，提起本件訴訟，並聲
    明：被告應連帶給付原告385,557元，及如附表所示之利息
    及違約金。
二、被告則以：同意原告請求，但現在沒有錢償還。
三、本院之判斷：
　㈠按當事人於言詞辯論時為訴訟標的之捨棄或認諾者，應本於
    其捨棄或認諾為該當事人敗訴之判決，民事訴訟法第384條
    定有明文。被告對於原告依訴之聲明所為關於某法律關係之
    請求，於法院行言詞辯論時為承認者，即生訴訟法上認諾之
    效力，法院應不待調查原告請求之訴訟標的之法律關係果否
    存在，逕以認諾為該被告敗訴判決之基礎。原告前揭主張之
    事實，業據被告為上開認諾之表示。揆諸上開規定，即應本
    於該認諾為被告敗訴之判決。至就被告辯稱目前無能力償還
    等語，屬履行能力問題，不影響其依約所應負之清償責任。
　㈡又按獨資經營之商號與其經營主體（負責人）之人格有不可
    分離之關係，是獨資商號並無獨立之人格，以該商號為營業
    ，所生權利義務仍歸諸出資之個人，是商號與個人名稱雖異
    ，實非不同權義主體。獨資企業，法律上並無獨立之人格，
    自應以其負責人之自然人為權利義務之主體（最高法院95年
    度台上字第1409號判決意旨參照）。查維成企業社為被告劉
    周玉燕經營之獨資商號，有經濟部商工登記公示資料查詢結
    果在卷可參，是依前揭說明，被告劉周玉燕為維成企業社負
    責人，雖以維成企業社之名義向原告借款，與原告簽立授信
    契約書，然維成企業社與劉周玉燕，既屬同一主體，並無將
    二者列為請求連帶給付之必要，原告請求連帶給付部分，即
    屬無據。
四、從而，原告依消費借貸之法律關係，請求被告給付如主文第
    1項所示之金額、利息，為有理由，應予准許，逾此範圍，
    則無理由，應予駁回。
五、本件係適用簡易程序所為被告敗訴之判決，依同法第389條
    第1項第3款規定，應依職權宣告假執行。
六、訴訟費用負擔之依據：民事訴訟法第78條。
中　　華　　民　　國　　111 　年　　8 　　月　　1 　　日
                  屏東簡易庭  法　官  曾吉雄
正本係照原本作成。
如不服本判決，應於送達後廿日內，向本院提出上訴狀並表明上
訴理由，如於本判決宣示後送達前提起上訴者，應於判決送達後
廿日內補提上訴理由書（須附繕本）。如委任律師提起上訴者，
應一併繳納上訴審裁判費。
中　　華　　民　　國　　111 　年　　8 　　月　　1 　　日
                              書記官　鄭美雀
附表
債權本金 （新臺幣） 利息計算期間 年利率 違約金 385,557元 自110年12月13日起至111年6月30日止  1％ 自111年1月14日起至111年6月30日止，按左列利率百分之10計算之違約金。  自111年7月1日起至清償日止 2.25％ 自111年7月1日起至111年7月13日止，按左列利率百分之10計算之違約金。    自111年7月14日起，按左列利率百分之20計算之違約金。